【裁判字號】    90,上易,1743
【裁判日期】    900919
【裁判案由】    竊盜
【裁判全文】
臺灣高等法院臺中分院刑事判決                    九十年度上易字第一七四三號
    上  訴  人
    即  被  告  丙○○
右上訴人因竊盜案件，不服臺灣南投地方法院九十年度易字第四０二號中華民國九十
年七月十三日第一審判決（起訴案號：臺灣南投地方法院檢察署九十年度偵字第二０
八六號），提起上訴，本院判決如左：
      主  文
原判決撤銷。
丙○○竊盜，處有期徒刑拾月。
      事  實
一、丙○○曾因販賣及吸用化學合成麻醉藥品案件，經法院分別判處有期徒刑五年三
    月、五月，並經定應執行刑為有期徒刑五年五月確定，於八十七年二月二十五日
    入監執行，八十九年四月八日假釋出獄，現仍於保護管束期間。詎丙○○仍不知
    悔改，先後於八十九年十二月十六日及九十年一月五日，竊取他人所有之車號Ｑ
    Ｍ─二六九○號自用小貨車及檳榔，經臺灣南投地方法院於九十年五月三十日以
    該院九十年度易字第一○二號判處有期徒刑一年（經丙○○上訴，本院另案審理
    中），惟丙○○仍不知警惕，復意圖為自己不法之所有，於九十年五月二十日凌
    晨一時許，在南投縣草屯鎮○○路九四六號前，見甲○○所有之車牌號碼Ｓ二─
    四三一五號自用小貨車車門未上鎖，認有機可乘，竟另行起意，意圖為自己不法
    所有，以接電線啟動方式竊取該車，得手後留供己代步、載物用。嗣於同年六月
    十日上午九時三十分許，在南投縣埔里鎮○○里○○路一巷二十九號前修理所竊
    得之上開車輛時，為警查獲上情。
二、案經南投縣警察局埔里分局移送臺灣南投地方法院檢察署檢察官偵查起訴。
      理  由
一、訊據上訴人即被告丙○○於右揭事實坦承不諱，惟辯稱本案所犯與其於八十九年
    十二月十六日及九十年一月五日之竊盜犯行有連續犯關係云云，然查被告於九十
    年五月二十日之竊盜犯行與其於九十年一月五日竊取他人檳榔之犯行已差距達四
    月之久，且被告在本件上訴狀亦記載「無意間發現車牌Ｓ二─四三一五號自用小
    貨車車門未上鎖，聲請人一時之間才起了貪念，才會犯下今天的大錯」，是顯然
    本案係臨時起意行竊，自不能認與前二竊盜案件具有連續犯關係，此外被告犯行
    核與被害人甲○○於警訊中所指訴之失竊情節相符，此外復有車輛竊盜、車牌失
    竊資料個別查詢報表及贓物認領保管單各一紙等在卷足稽，本案事證明確，被告
    犯行至堪認定，應予依法論科。
二、核被告所為，係犯刑法第三百二十條第一項之竊盜罪，原審以被告犯罪事證明確
    ，依法論罪科刑，固非無見，惟查原審以被告有犯罪習慣諭知應於刑之執行前強
    制工作三年，然查被告固於假釋出獄後，又觸犯三件竊盜案件，惟被告前僅曾自
    八十七年二月二十五日起至八十九年四月八日止入獄執行，即經假釋出獄，前並
    無其他徒刑執行紀錄，顯尚不能認非執行強制工作即不足以懲儆被告，是本院認
    尚無宣告強制工作之必要，原判決既有前揭可議之處，即屬無可維持，應由本院
    予以撤銷改判，審酌被告有違反麻醉藥品管理條例及竊盜之犯罪前科，素行欠端
    ，並參酌其犯罪之動機、目的、手段、生活狀況、智識程度、犯罪所生之損害及
    犯罪後坦承犯行，態度尚佳等一切情狀，量處如主文第二項所示之刑，以資懲儆
    。
據上論結，應依刑事訴訟法第三百六十九條第一項前段、第三百六十四條、第二百九
十九條第一項前段，刑法第三百二十條第一項，罰金罰鍰提高標準條例第一條前段，
，判決如主文。
本案經檢察官乙○○到庭執行職務。
中       華       民       國   九  十    年     九      月    十九     日
                                臺灣高等法院臺中分院刑事第五庭
                                      審判長法  官  袁  從  楨
                                            法  官  胡  森  田
                                            法  官  姚  勳  昌
右正本證明與原本無異。
不得上訴。
                                            書記官  陳  如  慧
中       華       民       國   九  十    年     九      月    二十     日
刑法第三百二十條第一項
意圖為自己或第三人不法之所有，而竊取他人之動產者，為竊盜罪，處五
年以下有期徒刑、拘役或五百元以下罰金。
                                                                        Ｋ


司法院資訊處製作；財團法人民間司法改革基金會備份。
